臺灣新竹地方法院刑事判決　　　　　　　　　　　　　九十一年度易字第五二九號
　　公　訴　人　臺灣新竹地方法院檢察署檢察官
　　被　　　告　甲○○
右列被告因違反毒品危害防制條例案件，經檢察官提起公訴（九十一年度毒偵字第二
九八號），本院判決如左：
    主  文
甲○○連續施用第二級毒品，累犯，處有期徒刑柒月。
    事  實
一、甲○○曾於民國八十六年間，因違反麻醉藥品管理條例案件，經本院以八十五年
    度易字第三三八五號判處有期徒刑六月確定，並於八十六年十一月七日執行完畢
    。
二、甲○○猶不知悔改，前於八十八年間，因違反毒品危害防制條例案件，經本院以
    八十八年度毒聲字第五三九號裁定送觀察、勒戒結果，認無繼續施用毒品傾向，
    而由台灣新竹地方法院檢察署檢察官於八十八年六月二日以八十八年度偵字第一
    五九八號為不起訴處分確定。復於八十八年間，因施用第二級毒品安非他命，經
    本院以八十八年度毒聲字第二三二四號裁定送觀察、勒戒結果，認有繼續施用毒
    品傾向，並經本院以八十九年度毒聲字第八一三號裁定令入戒治處所施以強制戒
    治一年，且經本院於八十九年九月七日以八十九年度毒聲字第二二０五號裁定停
    止強制戒治並付保護管束，期間至九十年三月十一日止，甲○○此部分犯行業經
    台灣新竹地方法院檢察署檢察官於八十九年三月六日以八十九年度毒偵字第六二
    三號聲請本院簡易判決處刑，本院並以八十九年度竹東簡字第五五號判處有期徒
    刑六月、如易科罰金以三百元折算一日確定。甲○○再於九十年間，因施用第二
    級毒品安非他命，經本院以九十年度毒聲字第一五二九號裁定令入戒治處所施以
    強制戒治，並經臺灣新竹地方法院檢察署檢察官於九十年九月十九日以九十年度
    毒偵字第九一三號聲請本院簡易判決處刑，本院並於九十年十月十二日以九十年
    度竹東簡字第一三八號判處有期徒刑六月、如易科罰金以三百元折算一日，並於
    九十年十一月五日確定。惟甲○○自上開判決宣判後，又基於概括犯意，自九十
    年十一月六日某時起至九十年十一月十日晚上八時止，在新竹縣橫山鄉○○村○
    ○街七鄰八號家中，以將安非他命置於玻璃球吸食器內加熱燒烤成煙後吸食煙霧
    之方式，連續施用第二級毒品安非他命多次。嗣經警於九十年十一月十一日凌晨
    二時許，在上開住所查獲，經採尿檢驗，而得知上情。
二、案經新竹縣警察局橫山分局報告台灣新竹地方法院檢察署檢察官偵查起訴。
    理  由
一、訊據被告甲○○對於右揭時、地連續施用第二級毒品安非他命之犯行坦承不諱（
    （參本院九十一年八月六日之審理筆錄），且其為警查獲時所採集之尿液，經送
    檢驗結果，呈安非他命之陽性反應，有新竹縣衛生局於九十年十一月十五日以竹
    縣衛六字第九００七０二號之尿液檢驗單一份及新竹縣警察局被採尿人姓名編號
    對照表一份附卷可參。被告自白核與事實相符，本案犯罪事證業已明確。
二、被告前於八十八年間，因違反毒品危害防制條例案件，經本院以八十八年度毒聲
    字第五三九號裁定送觀察、勒戒結果，認無繼續施用毒品傾向，而由台灣新竹地
    方法院檢察署檢察官於八十八年六月二日以八十八年度偵字第一五九八號為不起
    訴處分確定。復於八十八年間，因施用第二級毒品安非他命，經本院以八十八年
    度毒聲字第二三二四號裁定送觀察、勒戒結果，認有繼續施用毒品傾向，並經本
    院以八十九年度毒聲字第八一三號裁定令入戒治處所施以強制戒治一年，且經本
    院於八十九年九月七日以八十九年度毒聲字第二二０五號裁定停止強制戒治並付
    保護管束，期間至九十年三月十一日止，此部分犯行並經台灣新竹地方法院檢察
    署檢察官於八十九年三月六日以八十九年度毒偵字第六二三號聲請本院簡易判決
    處刑，本院並以八十九年度竹東簡字第五五號判處有期徒刑六月、如易科罰金以
    三百元折算一日確定。被告再於九十年間，因施用第二級毒品安非他命，經本院
    以九十年度毒聲字第一五二九號裁定令入戒治處所施以強制戒治，並經臺灣新竹
    地方法院檢察署檢察官於九十年九月十九日以九十年度毒偵字第九一三號聲請本
    院簡易判決處刑，本院並於九十年十月十二日以九十年度竹東簡字第一三八號判
    處有期徒刑六月、如易科罰金以三百元折算一日，並於九十年十一月五日確定。
    此有台灣高等法院被告全國前案紀錄表附卷可稽，是本案被告再犯施用毒品之犯
    行，應堪認定，自應依法論科。
三、被告施用第二級毒品安非他命，核其所為，係犯毒品危害防制條例第十條第二項
    之施用第二級毒品罪；其持有毒品之低度行為為施用毒品之高度行為所吸收，不
    另論罪。又其先後多次施用第二級毒品犯行，時間密接且犯罪構成要件相同，顯
    係基於概括犯意所為，為連續犯，應依刑法第五十六條之規定論以一罪，並依法
    加重其刑。又被告曾於八十六年間，因違反麻醉藥品管理條例案件，經本院以八
    十五年度易字第三三八五號判處有期徒刑六月確定，並於八十六年十一月七日執
    行完畢，此有台灣高等法院被告全國前案紀錄表附卷可憑，其受有期徒刑執行完
    畢後，五年內再犯本件有期徒刑以上刑之罪，為累犯，依法加重其刑。爰審酌被
    告一己施用毒品安非他命，危害健康至深且鉅，且經戒治後，仍不思改進、戒斷
    ，惟犯後坦承犯行等一切情狀，量處如主文所示之刑，以示懲戒。
據上論斷，應依刑事訴訟法第二百九十九條第一項前段，毒品危害防制條例第十條第
第二項，刑法第十一條前段、第五十六條、四十七條，判決如主文。
本案經檢察官林佳穎到庭執行職務。
中      華      民      國      九十一      年    八    月    二十三    日
                                        臺灣新竹地方法院刑事第一庭
                                            法  官    彭  淑  苑
右正本證明與原本無異。
如不服本判決，應於判決送達後十日內向本院提出上訴狀( 應附繕本 )，上訴於
臺灣高等法院。
                                            書記官    饒  興  蘭
中      華      民      國      九十一      年    八    月    二十三    日
